# 请教政策性搬迁实物补偿问题

提问人：jratesn 时间：2011-11-03 17:06:04
某拆迁指挥部与A公司签订协议：将A公司所有房屋净值 500 万元的房屋进行拆迁，在此片区新建新房，拆迁前房屋评估价值为 1000万，待新房建成后返给A公司价值 1000 万元的新房屋，目前A公司旧房已拆，新房尚未开始建，请问： 1.如何进行账务处理？ 2.若作为递延收入核算是否会产生暂时性差异？如何处理？ 3.另外税务方面如何套用国税函〔 2009 〕 118 号中有关 5 年内补偿收入扣减重置成本计入应纳税所得额的规定？ 谢谢解答~

回答人：chenyiwei
已拆除旧房的原帐面价值，在获得补偿的新房之前，建议可列报为一项其他流动资产或其他非流动资产（视预计可收到该新房的时间而定），并在附注中披露搬迁补偿协议的条款和截至目前的最新进展情况。

提问人：txmly 时间：2011-11-03 22:27:59
回复 chenyiwei 的帖子
是否可以考虑作为“非货币性资产交换”

回答人：chenyiwei
将来取得新的房屋入账时要比照非货币性资产交换的。

提问人：jratesn 时间：2011-11-04 11:20:03
咨询税局后有以下主张 一是原资产账面净值不允许税前抵扣 按照 国家税务总局公告 2011 年第 34 号 中“企业对房屋、建筑物固定资产在未足额提取折旧前进行改扩建的，如属于推倒重置的，该资产原值减除提取折旧后的净值，应并入重置后的固定资产计税成本，并在该固定资产投入使用后的次月起，按照税法规定的折旧年限，一并计提折旧”的规定处理； 二是所得税按照 国税函〔 2009 〕 118 号的规定处理 账务处理原账面净值若先列报为一项其他流动资产或其他非流动资产，那么评估值与账面净值的差额 500 万元，待新资产交付时入资本公积还是营业外收入？可有法规依据 谢谢

回答人：chenyiwei
多数可能性是营业外收入。